臺灣高等法院刑事判決　　　　　　　　　　　　　　九十年度上易字第四一四號
　　上　訴　人　　臺灣板橋地方法院檢察署檢察官
　　被　　　告　　乙○○
右上訴人因被告毀損案件，不服臺灣板橋地方法院九十年度易字第三○五四號，中華
民國九十年十一月七日第一審判決（起訴案號：臺灣板橋地方法院檢察署九十年度偵
字第九八二七號）提起上訴，本院判決如左：
    主  文
原判決撤銷。
乙○○損壞他人之塑膠招牌、木門、電視天線、遮雨蓬、窗戶玻璃，足以生損害於他
人，處拘役參拾日，如易科罰金，以參佰元折算壹日。
    事  實
一、乙○○於民國（下同）九十年三月一日凌晨一時二十分許，與駱傳成（公訴人另
    為不起訴之處分）至甲○○位於臺北縣林口鄉○○路五十三號之住處，略帶酒意
    下，思及甲○○為其父與他共有人涉有土地糾紛之民事訴訟案中為不利證人，竟
    獨自基於損壞之犯意，徒手拆下該住處之村長辦公室塑膠招牌（非公物）並持之
    砸毀側門木門、電視天線、遮雨蓬及窗戶玻璃等物，足以生損害於甲○○。
二、案經甲○○訴由臺北縣警察局新莊分局報請臺灣板橋地方法院檢察署檢察官偵查
    起訴。
    理  由
一、檢察官循告訴人之請求上訴，略以：被告僅因告訴人在其父與他人間土地糾紛涉
    訟為證人據實作證之情事，即心生不滿，且其行為足使告訴人之名譽受損，犯後
    亦未賠償道歉或賠償，原審僅量處被告拘役三十日，並得易科罰金，量刑顯然過
    輕，易令被告有恃無恐而心生再犯，爰請將原判決撤銷，另為適當合法之判決。
二、右揭事實業據被告於偵查、原審中及本院調查時供認不諱，核與告訴人甲○○指
    訴情節相符，並經證人駱傳成於警訊、偵查中證述明確，復有現場照片八幅在卷
    可稽，事證明確，雖被告本院審理中對於木門部分否認損壞，應屬被告事後避重
    就輕之詞，委無可採，犯行實堪認定，應依法論科。又辦公室塑膠招牌一塊據告
    訴人陳稱係林口鄉公所提供，惟據證人即該公所民政科課員黃月秋到庭結證所述
    ，該物並不列入公家的財產登記。（見本院卷九十一年一月三日審判筆錄第四頁
    ），則招牌既未登記為公家財產，卸任後又無須送回公所，尚難認該招牌係屬公
    物，併予敘明。
三、核被告所為，係犯刑法第三百五十四條之毀損罪。原審據以論處被告罪刑，固非
    無見，惟查，（一）被告是因告訴人曾為其父與他共有人涉有土地糾紛之民事訴
    訟案中做證，為不利其父之證詞，致心生不滿而犯，原審事實認定被告犯罪是因
    雙方間涉有土地之糾紛而為，事實認定尚有違誤。（二）又被告所損壞之物品，
    均生損傷破壞，使其效用全部或一部喪失，應係屬「損壞」之行為，原審認定損
    壞之物品僅生「致令不堪用」之情形，亦有未洽。檢察官上訴意旨謂原判決認定
    告訴人與被告間有土地糾紛並不實在，指摘原判決不當，為有理由，另認原判決
    量刑過輕云云，按以告訴人所生損害尚屬輕微，且犯後有悔意，被告亦極力表示
    願意和解賠償，原審量處刑度尚屬妥適，此部分上訴並無理由。原審判決既有上
    開之瑕疵，自應由本院予以撤銷改判。審酌被告犯罪之動機、目的、手段、所生
    危害大小、犯後態度良好，已有悔意，並表示願意賠償告訴人等一切情狀，量處
    如主文所示之刑，並諭知易科罰金折算標準，以資懲儆，
據上論斷，依刑事訴訟法第三百六十九條第一項前段、第三百六十四條、第二百九十
九條第一項前段、刑法第三百五十四條、第四十一條第一項前段，罰金罰鍰提高標準
條例第一條前段、第二條，判決如主文。
本案經檢察官張秋雲到庭執行職務。
中      華      民      國      九十一      年    一      月    十七    日
                              台灣高等法院刑事第四庭
                                  審判長法  官  蔡  永  昌
                                        法  官  陳  榮  和
                                        法  官  周  煙  平
右正本證明與原本無異。
不得上訴。
                                        書記官  蕭  麗  珍
中      華      民      國    九十一    年      一      月     十八     日
附錄：本案論罪科刑法條全文
刑法第三百五十四條
毀棄、損壞前二條以外之他人之物或致令不堪用，足以生損害於公眾或他人者，處二
年以下有期徒刑、拘役或五百元以下罰金。
